臺灣高等法院刑事判決　　　　　　　　　九十一年度上易字第一二號
　　上　訴　人　臺灣板橋地方法院檢察署檢察官
　　被　　　告　甲○○○
右上訴人因被告賭博案件，不服台灣板橋地方法院，八十九年度易字第四七九七號，
中華民國九十一年一月二十四日第一審判決（起訴案號：台灣板橋地方法院檢察署八
十八年偵字第一九一一五號）提起上訴，本院判決如左：
    主    文
上訴駁回。
    理    由
一、公訴意旨略以：甲○○○與不詳姓名之人共同意圖營利，基於概括之犯意，自民
    國八十七年五月間起至同年十月間止，以天九牌為賭具，及坐落台北市松山區或
    台北縣蘆洲市門牌不詳之處所房屋為賭博場所，邀請乙○○及其他不詳姓名之人
    賭博財物，並由甲○○○提供資金予乙○○賭博，因乙○○因賭博輸款甚巨，因
    此簽發其母張曾玉雲林口鄉農會付款人支票一紙，票號ＬＫ0000000號，
    新台幣（下同）五十萬元與甲○○○抵充賭債，於八十八年四月二十六日，因該
    票款訴訟經證人張文川與乙○○供出該票係因賭債而生糾紛，經台灣板橋地方
    法院法官認甲○○○、乙○○有賭博之罪嫌函送偵辦。認甲○○○涉有刑法第二
    百六十八條罪嫌等情。
二、訊據被告否認意圖營利，共同經營賭博場所及聚眾賭博情事，辯稱並沒有帶引乙
    ○○去賭博，前述五十萬元（即附表編號一，票號ＬＫ0000000號）支票
    是乙○○拿來調借現款，並非賭債，該五十萬元是八十七年八月二十四日借給乙
    ○○，入乙○○母親張曾玉雲在林口鄉農會之帳戶內，至如附表所示其餘票據
    則與之無關，乙○○主張賭債，係企圖以賭債而免清償之責云云。
三、查公訴意旨指被告有刑法第二百六十八條罪嫌，無非以卷附請求票款之民事判決
    ，及乙○○並證人張文川之陳述為其依據。惟查如附表所示各票據，除附表編號
    三，已據被告陳述係乙○○託其向人調現未獲已交還乙○○外，其餘編號一、二
    、四、五部分，分據被告甲○○○及周芳君，向原審法院請發支付命令及經民事
    訴訟，各該支付命令及判決，均未認其為賭債，有各該支付命令及民事判決可按
    ，尤難以之為被告涉有刑法第二百六十八條罪嫌之依據。至編號六至十之支票則
    分別在王敬強（周芳君之夫）、陳賽嬌（王敬強之母）、王重康（王敬強之弟）
    等人之帳戶提示交換，王敬強稱領得現金交周芳君，陳賽嬌則稱乙○○向其借過
    多次錢，似此亦難以之為被告涉犯刑法第二百六十八條罪嫌之證據。同案被告乙
    ○○雖稱係被告帶其去賭博，及證人張文川於民事訴訟在原審法院三重簡易庭審
    理中，供述是甲○○○帶其與乙○○去松山、蘆洲之職業賭場云云，惟證人張文
    川也同時證稱賭場之詳細地址不知道，也不知道是誰經營等語，有該簡易庭審理
    筆錄影本可按（見偵查卷第十五頁），且其等從未供陳被告有在賭場從事抽頭、
    把風等營利行為。乙○○雖稱如附表之票據均係與甲○○○間之賭債，然其並未
    能舉出積極事證釐清究係其在賭桌上輸給甲○○○之賭債，抑或僅係向甲○○○
    借得之賭本。再按刑法第二百六十八條之意圖營利供給賭博場所及聚眾賭博罪之
    構成要件，行為人除在主觀上有營利之不法意圖外，客觀上尚須有提供賭博場所
    或聚眾賭博之行為始足當之。本案自乙○○及證人張文川所言，僅能證明被告甲
    ○○○曾有帶乙○○前往臺北市○○區○○路、臺北縣蘆洲市等地之公寓、工廠
    鐵皮屋等處分別由不詳姓名年籍之人所開設之賭場賭博財物，及甲○○○本身亦
    有下場賭博之事實，縱其等所言屬實，亦僅係被告甲○○○是否涉有刑法第二百
    六十六條罪嫌之問題，況此為被告所堅決否認，稱係乙○○為卸除清償責任之說
    詞。公訴意旨雖認被告甲○○○涉犯刑法第二百六十八條之罪嫌，然甲○○○究
    與何人共同經營賭場？賭場詳址在何處？如何抽頭？被告營取若干利益？又如何
    有聚集不特定人賭博之行為等構成犯罪之事實，公訴意旨均未能舉出積極事證以
    供查證。而共同被告所為不利於己之供述，固得採為其他共同被告犯罪之證據，
    惟此項不利之供述，仍應調查其他必要之證據，以察其是否與事實相符，自難專
    憑此項供述，為其他共同被告犯罪事實之認定，有最高法院三十一年上字第二四
    二三號判例可資參照。本件同案被告乙○○與證人張文川前開所述，既不足以認
    定被告甲○○○確有與人共同經營賭場聚眾抽頭牟利之事實，復查無其他積極證
    據足資證明公訴意旨所指之犯行，揆諸前開說明，被告犯罪即屬不能證明，原審
    因而為無罪之諭知，即無不合。公訴人上訴意旨仍執乙○○、張文川所述，及被
    告及其女周芳君何來巨資出借，及其等與王敬強家人間資金往來情形未盡調查能
    事，指摘原判決不當，惟乙○○、張文川之所述，不足為被告有犯刑法第二百六
    十八條罪嫌之證明已如前述。又原判決第九頁對被告資金之敘述，係關於各該票
    據是否如乙○○所述之賭債不明，所稱賭債並不足以證明被告有犯刑法第二百六
    十八條意圖營利提供賭博場所及聚眾賭博之罪行，上訴意旨以此指摘為無可取，
    上訴非有理由，應予駁回。
據上論結、應依刑事訴訟法第三百六十八條判決如主文。
本案經檢察官蔡瑞宗到庭執行職務。
中      華      民      國    九十一    年      六      月     二十八   日
                              臺灣高等法院刑事第十八庭
                                  審判長法  官    吳      敦
                                        法  官    陳  國  文
                                        法  官    劉  慧  芬
右正本證明與原本無異。
不得上訴。
                                        書記官    李  麗  花
中      華      民      國    九十一    年      七      月     二       日
附表：
 ┌──┬─────┬─────┬─────┬──────┬─────┐
 │編號│ 票   號  │ 票載日期 │   面額   │  付款人    │  發票人  │
 │    │          │          │  新臺幣  │            │          │
 ├──┼─────┼─────┼─────┼──────┼─────┤
 │ 一 │LK0000000 │87. 9. 15 │500,000元 │林口鄉農會  │ 張曾玉雲 │
 ├──┼─────┼─────┼─────┼──────┼─────┤
 │ 二 │PA0000000 │87. 7. 23 │500,000元 │泛亞商業銀行│ 張接成   │
 ├──┼─────┼─────┼─────┤林口分行    │          │
 │ 三 │PA0000000 │87. 6. 29 │1200,000元│            │          │
 ├──┼─────┼─────┼─────┼──────┼─────┤
 │ 四 │LK0000000 │87. 9. 2  │400,000元 │林口鄉農會  │ 張曾玉雲 │
 ├──┼─────┼─────┼─────┼──────┼─────┤
 │ 五 │CH384428  │87. 8. 23 │520,000元 │            │ 乙○○   │
 │    │          │（發票日）│          │            │          │
 │    │          │87. 9. 23 │          │            │          │
 │    │          │（到期日）│          │            ││
 ├──┼─────┼─────┼─────┼──────┼─────┤
 │ 六 │LK0000000 │87. 8. 12 │300,000元 │林口鄉農會  │ 張曾玉雲 │
 ├──┼─────┼─────┼─────┤            │          │
 │ 七 │LK0000000 │87. 7. 31 │100,000元 │            │          │
 ├──┼─────┼─────┼─────┤            │          │
 │ 八 │LK0000000 │87. 7. 27 │200,000元 │            │          │
 ├──┼─────┼─────┼─────┤            │          │
 │ 十 │LK0000000 │87. 8. 15 │180,000元 │            │          │
 ├──┼─────┼─────┼─────┤            │          │
 │ 九 │LK0000000 │87. 8. 30 │290,000元 │            │          │
 └──┴─────┴─────┴─────┴──────┴─────┘
